---
title: "EMA"
output:
  html_document:
    theme: simplex
editor_options: 
  chunk_output_type: console
---

<style type="text/css">
.main-container {
  max-width: 1800px;
  margin-left: auto;
  margin-right: auto;
}
</style>

```{r, include = FALSE}
knitr::opts_chunk$set(
  collapse = TRUE,
  comment = "#>"
)
```

```{r setup}
library(agrometR)

URL_API <- "https://climatologia.meteochile.gob.cl/application/productos"
```

Documentación:

https://climatologia.meteochile.gob.cl/application/publicaciones/documentoPdf/documentosGenerales/dmc-011-ServiciosConsumirDatos.pdf

## API {.tabset}

### Estaciones en Ruta

- Descripción : Listado de estaciones que publican datos de la plataformas automáticas
- Recurso : https://climatologia.meteochile.gob.cl/application/productos/estacionesRedEma

```{r}
listviewer::jsonedit(
  mode = "code", width = "100%",
  httr::content(
    httr::GET(
      fs::path(URL_API, "estacionesRedEma")
      )
    )
  )
```

### Datos Actuales Minutarios

- Descripción : Datos minutarios de la hora reciente de todas las estaciones de la red
- Recurso : https://climatologia.meteochile.gob.cl/application/productos/datosRecientesRedEma

```{r}
listviewer::jsonedit(
  mode = "code", width = "100%",
  httr::content(
    httr::GET(
      fs::path(URL_API, "datosRecientesRedEma")
      )
    ),
  height = 500
  )
```

### Datos Actuales de una Estación

- Descripción : Datos minutarios de las ultimas 12 horas una estación
- Recurso : https://climatologia.meteochile.gob.cl/application/productos/datosRecientesEma/330021

```{r}
listviewer::jsonedit(
  mode = "code", width = "100%",
  httr::content(
    httr::GET(
      fs::path(URL_API, "datosRecientesRedEma/330021")
      )
    )
  )
```

### Datos Resumen

- Descripción : Datos recientes y resumen diario de toda la red de estaciones automáticas
- Recurso : https://climatologia.meteochile.gob.cl/application/productos/emaResumenDiario

```{r}
listviewer::jsonedit(
  mode = "code", width = "100%",
  httr::content(
    httr::GET(
      fs::path(URL_API, "emaResumenDiario")
      )
    )
  )
```

### Datos Resumen diario de la estación

- Descripción : Datos recientes y resumen diario de la estación
- Recurso : https://climatologia.meteochile.gob.cl/application/productos/emaResumenDiario/330020

```{r}
listviewer::jsonedit(
  mode = "code", width = "100%",
  httr::content(
    httr::GET(
      fs::path(URL_API, "emaResumenDiario/330020")
      )
    )
  )
```

### Datos Anteriores

- Descripción : Datos cada 15 minutos para un año, mes y estación
- Recurso : https://climatologia.meteochile.gob.cl/application/productos/datosRecientesEma/330020/2018/06

```{r}
listviewer::jsonedit(
  mode = "code", width = "100%",
  httr::content(
    httr::GET(
      fs::path(URL_API, "datosRecientesEma/330020/2018/06")
      )
    )
  )
```

### Datos Índice de Radiación UVB

- Descripción : Datos cada 5 minutos del índice de radiación ultravioleta de la red radiométrica
- Recurso : https://climatologia.meteochile.gob.cl/application/productos/recienteUvb

```{r}
listviewer::jsonedit(
  mode = "code", width = "100%",
  httr::content(
    httr::GET(
      fs::path(URL_API, "recienteUvb")
      )
    )
  )
```

### Informe Climatológico Diario

- Descripción : Informe climatológico diario 22 estaciones principales
- Recurso : https://climatologia.meteochile.gob.cl/application/productos/boletinClimatologicoDiario

```{r}
listviewer::jsonedit(
  mode = "code", width = "100%",
  httr::content(
    httr::GET(
      fs::path(URL_API, "boletinClimatologicoDiario")
      )
    )
  )
```

